【裁判字號】    97,簡上,159
【裁判日期】    970722
【裁判案由】    竊盜
【裁判全文】
臺灣彰化地方法院刑事判決             97年度簡上字第159號
上  訴  人
即  被  告  乙○○
上列上訴人因竊盜案件，不服本院彰化簡易庭九十七年度彰簡字
第六三０號中華民國九十七年五月二十三日第一審簡易判決（原
檢察官聲請簡易判決處刑案號：九十七年度偵字第二九二六號）
，本院管轄第二審合議庭判決如下：
    主文
上訴駁回。
    事實及理由
一、本案經本院審理結果，認第一審判決認事用法及量刑，均無
    不當，應予維持，並引用第一審判決書記載之事實、證據及
    理由（如附件）。
二、本件上訴人即被告乙○○（以下簡稱被告）上訴意旨略以：
    當天我去買手機的時候，我告訴店員甲○○我自己看，最後
    剛好朋友打電話給我要我去載他，我拿五支手機在台上，我
    匆匆要走的時候拿錯一支手機，我發現後，即在隔天拿去還
    給店家，請求鈞院撤銷原判決，改為被告無罪之判決云云。
三、訊據被告固坦承於民國九十七年三月十三日下午三時四十二
    分許至彰化縣福興鄉○○村○○路○段三二六號神腦國際通
    訊行購買行動電話之事實，惟矢口否認有何竊盜犯意，辯稱
    ：我是匆匆要走的時候拿錯一支手機，我發現後，即在隔天
    拿去還給店家，我並無竊盜犯意云云。惟查，證人即被害人
    甲○○於本院審理時到庭證稱：九十七年三月十三日當天下
    午三點多時，被告去我們通訊行時，一開始她進來說要看低
    價位的手機，價位約在三千多元，之後我拿該價位的手機一
    兩支給她看。我記得那時候她說她要辦理門號，我拿被告拿
    的身分證資料查詢是否可以辦理便宜或是不要貼費用的手機
    。當時我跟他講說她有欠費所以沒有辦法辦理，我就將身分
    證還給她。她看中壹支三星C268手機，並問我說有沒有藍色
    的，我說店沒有貨需要調貨，隔天才能到貨。被告當時有拿
    他自己的壹支手機出來，問我手機上某些功能不會操作的問
    題，我幫他解決之後，當場還給被告。當天我有離開擺放手
    機的櫃台，我去查被告有無欠費的情形。其後被告要離開的
    時候，只是說那支手機有空會過來看之後就離開了。她走之
    後我整理手機擺放位置的時候發現少一支手機。我確定少的
    就是NOKIA廠牌型號6060號行動電話。從監視器可看到我們
    櫃台上有三格抽屜，被告趴上櫃台有去拉櫃台上的抽屜（按
    即警卷第十六頁下方翻拍照片），被告所拿取的NOKIA廠牌
    型號6060號行動電話並不是我拿給被告看的其中一支手機，
    被告趴上去拿手機的時候，我人在電腦那邊查詢。當時我沒
    有看櫃台那邊，因為當時我手機都放在櫃台內，櫃台上沒有
    放手機。（被告問：妳在打電腦的時候，我有無跟妳說我先
    看手機？）我的認知是被告可以透過玻璃櫃台直接看手機，
    但是不可以將手機拿出來等語，本院審酌證人甲○○到庭具
    結作證，係以刑事責任擔保其證言之真實性，本件證人既已
    到庭就當時所見情形證述綦詳，並無何違常理之處，而其與
    被告並不認識，彼此間亦無任何嫌隙，當不至甘冒涉犯偽證
    罪之風險，蓄意構陷被告之理，且證人前開證言又無顯著瑕
    疵或與事實不符之處，是其證述應值採信，且被告於警詢時
    亦供稱其係因一時貪念才會竊取的，那支手機跟我以前使用
    的一樣，用的比較順手，所以才起貪念竊取該手機，我回家
    後想一想不該那樣做，所以我於隔日將該竊得之手機歸還該
    店店員等語，此外並有照片及監視器翻拍照片共十幀在卷可
    資佐證，是以本件被告所辯顯係事後卸責之詞，不足採信，
    本件事證已臻明確，被告犯行堪予認定。
四、原審認被告犯刑法第三百二十條第一項竊盜犯行事證明確，
    據以論罪科刑，並審酌被告前曾於九十四年間因竊盜案件，
    經本院判處有期徒刑三月確定，嗣經九十六年罪犯減刑條例
    減刑為有期徒刑一月又十五日，甫於九十六年七月十六日執
    行完畢出監，於五年內又再犯本案，為累犯及本案之犯罪情
    節等一切情狀，判處被告有期徒刑四月，並諭知易科罰金之
    折算標準，核無不當，上訴人指摘原判決不當，聲請撤銷原
    判決，改判決被告無罪，為無理由，應駁回其上訴。
據上論斷，應依刑事訴訟法第四百五十五條之一第一項、第三項
、第三百六十八條、第三百七十三條，判決如主文。
本件經檢察官張聖傳到庭執行職務。
中    華    民    國    97    年    7     月    22    日
                        臺灣彰化地方法院刑事第二庭
                            審判長法官    石馨文
                            法      官    黃齡玉
                            法      官    尚安雅
以上正本證明與原本無異。
本件不得上訴。
中    華    民    國    97    年    7     月    23    日
                            書  記  官    洪年慶


司法院資訊處製作；財團法人民間司法改革基金會備份。
